【裁判字號】    97,訴,1268
【裁判日期】    970430
【裁判案由】    毒品危害防制條例
【裁判全文】
臺灣板橋地方法院刑事判決              97年度訴字第1268號
公  訴  人  臺灣板橋地方法院檢察署檢察官
被      告  甲○○
上列被告因違反毒品危害防制條例案件，經檢察官提起公訴（97
年度毒偵字第888 號），本院合議庭以裁定就被告被訴施用第一
級毒品罪部分進行簡式審判程序，判決如下：
    主  文
甲○○施用第一級毒品，累犯，處有期徒刑玖月。扣案海洛因參
包（驗餘淨重合計零點貳壹壹柒公克）沒收銷燬之。
    事  實
一、甲○○前因施用毒品案件，經本院以91年度毒聲字第3319號
    裁定將其送往勒戒處所觀察、勒戒後，認有繼續施用毒品之
    傾向，再經本院以92年度毒聲字第594 號裁定令入戒治處所
    施以強制戒治，嗣甲○○於強制戒治期間內，因強制戒治成
    效經評定為合格，無繼續戒治之必要，乃再由本院以92年度
    毒聲字第2820號裁定停止戒治，所餘戒治期間付保護管束，
    嗣其保護管束期滿未經撤銷，視為強制戒治期滿，由臺灣板
    橋地方法院檢察署檢察官以93年度戒毒偵字第136 號為不起
    訴處分確定；甲○○復因施用第一級毒品案件，經本院以94
    年度訴字第169 號判處有期徒刑7 月確定，該項有期徒刑與
    甲○○另因竊盜案件經本院以93年度簡字第4213號判決確定
    之有期徒刑3 月另經本院以裁定定其應執行有期徒刑8 月確
    定，經入監執行，而於民國95年2 月25日執行完畢。詎甲○
    ○仍不知悔改，明知海洛因為毒品危害防制條例第2 條第2
    項第1 款所規定之第一級毒品，竟基於施用第一級毒品海洛
    因之犯意，於97年1 月8 日中午某時，在其位於臺北縣三峽
    鎮○○路42巷7 號9 樓之3 住處，以將海洛因加水稀釋後再
    以針筒注射入體內之方式，施用第一級毒品海洛因（該注射
    針筒業經丟棄而滅失）；嗣於97年1 月9 日下午5 時許，在
    臺北縣三峽鎮○○路67巷巷口處為警查獲，並扣得甲○○所
    有之海洛因3 包（驗餘淨重合計0.2117公克。又甲○○被訴
    施用第二級毒品犯行部分，另由公訴人撤回起訴）。
二、案經臺北縣政府警察局三峽分局報請臺灣板橋地方法院檢察
    署檢察官偵查起訴。
    理  由
一、上揭事實，業據被告甲○○於本院審理時坦白承認；且被告
    於為警查獲後所採集之尿液，經送請臺灣檢驗科技股份有限
    公司以酵素免疫分析法初步檢驗、氣相層析質譜儀法確認檢
    驗之檢驗結果，確呈海洛因代謝物嗎啡陽性反應，有該檢驗
    機構出具之濫用藥物檢驗報告1 紙附卷可稽；而被告為警查
    獲時所扣得之白色粉末3 包（驗餘淨重合計0.2117公克），
    經交通部民用航空局航空醫務中心以氣相層析質譜儀法鑑定
    之結果，確含第一級毒品海洛因成分，亦有該中心97年1 月
    31日航藥鑑字第0970464 號毒品鑑定書1 紙在卷可憑，足認
    被告上開自白，核與事實相符。又被告前因施用毒品案件，
    經本院以91年度毒聲字第3319號裁定將其送往勒戒處所觀察
    、勒戒後，認有繼續施用毒品之傾向，再經本院以92年度毒
    聲字第594 號裁定令入戒治處所施以強制戒治，嗣甲○○於
    強制戒治期間內，因強制戒治成效經評定為合格，無繼續戒
    治之必要，乃再由本院以92年度毒聲字第2820號裁定停止戒
    治，所餘戒治期間付保護管束，嗣其保護管束期滿未經撤銷
    ，視為強制戒治期滿，由臺灣板橋地方法院檢察署檢察官以
    93年度戒毒偵字第136 號為不起訴處分確定；被告復因施用
    第一級毒品案件，經本院以94年度訴字第169 號判處有期徒
    刑7 月確定（已執行完畢），此亦有臺灣高等法院被告前案
    紀錄表1 份在卷可按；本件事證明確，被告施用毒品犯行，
    堪以認定。
二、按海洛因為毒品危害防制條例第2 條第2 項第1 款所規定之
    第一級毒品。核被告所為，係犯毒品危害防制條例第10條第
    1 項之施用第一級毒品罪；其施用前後持有第一級毒品海洛
    因之低度行為，應為其施用之高度行為所吸收，不另論罪。
    又被告有如事實欄第1 項所載之犯罪科刑及執行紀錄，有臺
    灣高等法院被告前案紀錄表在卷可參，其於受有期徒刑之執
    行完畢後，5 年內故意再犯本件有期徒刑以上之罪，為累犯
    ，應依刑法第47條第1 項規定加重其刑。爰審酌被告前已因
    施用毒品而受不起訴處分之寬典，並經法院論罪科刑執行完
    畢，猶不知警惕而再犯本件施用毒品之罪，顯見其自制力薄
    弱，惟其施用毒品僅屬自殘行為，對於他人之法益尚無直接
    之侵害，及其犯後坦承犯行，態度尚稱良好等一切情狀，量
    處如主文所示之刑，以資懲儆。扣案海洛因3 包（驗餘淨重
    合計0.2117公克），係被告本件施用毒品犯行所查獲之第一
    級毒品，應依毒品危害防制條例第18條第1 項前段規定沒收
    銷燬之。
據上論斷，應依刑事訴訟法第273 條之1 第1 項、第299 條第1
項前段，毒品危害防制條例第10條第1 項、第18條第1 項前段，
刑法第11條前段、第47條第1 項，判決如主文。
本案經檢察官劉仕國到庭執行職務
中    華    民    國    97    年    4     月    30    日
                  刑事第一庭  法  官  劉景宜
以上正本證明與原本無異
如不服本判決應於送達後10日內向本院提出上訴狀
                              書記官  謝秀青
中    華    民    國    97    年    5     月    5     日
附錄本案論罪科刑法條全文：
毒品危害防制條例第10條第1項
施用第一級毒品者，處 6 月以上 5 年以下有期徒刑。


司法院資訊處製作；財團法人民間司法改革基金會備份。
